【裁判字號】    98,訴,3621
【裁判日期】    981112
【裁判案由】    搶奪等
【裁判全文】
臺灣臺中地方法院刑事判決              98年度訴字第3621號
公  訴  人  臺灣臺中地方法院檢察署檢察官
被      告  乙○○
上列被告因搶奪等案件，經檢察官提起公訴（98年度偵字第2222
1號），因被告於準備程序中就被訴事實為有罪之陳述，經本院
合議庭裁定由受命法官獨任進行簡式審判程式，本院判決如下：
    主    文
乙○○犯如附表一所示之竊盜罪，均累犯，各處如附表一所示之
刑。應執行拘役伍拾捌日，如易科罰金，以新臺幣壹仟元折算壹
日。又犯如附表二所示之搶奪罪，各處如附表二所示之刑。應執
行有期徒刑壹年陸月。
    犯罪事實及理由
一、乙○○曾於民國91年間因犯搶奪罪，經本院判處有期徒刑2
    年確定，嗣於94年10月23日縮刑期滿執行完畢。詎猶不知悔
    改，復意圖為自己不法所有，各為如附表一所示之竊盜行為
    及如附表二所示之搶奪行為。嗣於98年9月11日上午7時許，
    為警持搜索票，在其位於臺中縣霧峰鄉○○村○○路182巷
    23號住處內，扣得其所有與本案犯罪無直接關連之半罩式黑
    色安全帽1頂、棕色口罩1個、黑色框眼鏡1副及插入式電話
    卡1張。
二、上開犯罪事實，有以下證據可資證明：
(一)被告乙○○於偵查中及本院行準備程序、審理時之自白。
(二)被害人丁○○、甲○○、庚○○、丙○○、己○○於警詢中
    之指述。
(三)臺中縣警察局車輛協尋電腦輸入單影本2紙、失車唯讀案件
    資本資料2紙、監視錄影翻拍相片7張、監視畫面比對相片2
    張、現場圖1份等附卷可憑。
三、核被告如附表一所為，均係犯刑法第320條第1項之竊盜罪；
    另核被告如附表二之行為，均係犯刑法第325條第1項之搶奪
    罪。其所犯如附表一所示2次竊盜犯行及如附表二所示3次搶
    奪犯行，犯意各別，行為互殊，均應予分論併罰。
四、查被告曾於91年間因犯搶奪罪，經本院判處有期徒刑2年確
    定，嗣於94年10月23日縮刑期滿執行完畢，此有臺灣臺中地
    方法院檢察署刑案資料查註紀錄表及臺灣高等法院被告前案
    紀錄表各1份附卷可按，其前受徒刑之執行完畢後，5年以內
    故意再犯前開有期徒刑以上各罪，均為累犯，應各依刑法第
    47條第1項規定加重其刑。
五、至扣案之半罩式黑色安全帽1頂、棕色口罩1個、黑色框眼鏡
    1副及插入式電話卡1張，乃被告平日穿戴或通話之物，尚難
    認係專供搶奪所用之物，不得宣告沒收，檢察官認半罩式黑
    色安全帽1頂、棕色口罩1個、黑色框眼鏡1副亦係被告所有
    供犯罪所用之物，併予聲請宣告沒收，容有誤會，附此敘明
    。
六、依刑事訴訟法第273條之1第1項、第299條第1項前段、第310
    條之2、第454條第1項，刑法第320條第1項、第325條第1項
    、第47條第1項、第41條第1項前段、第51條第5款、第6款，
    刑法施行法第1條之1第1項、第2項前段，判決如主文。
本案經檢察官戊○○到庭執行職務。
中    華    民    國    98    年    11    月    12    日
                       臺灣臺中地方法院刑事第5庭
                                法  官  丁智慧
上正本證明與原本無異。
如不服本判決應於收受判決後10日內向本院提出上訴書狀，並應
敘述具體理由；其未敘述上訴理由者，應於上訴期間屆滿後20日
內向本院補提理由書（均須按他造當事人之人數附繕本）「切勿
逕送上級法院」。
                                書記官  林錦源
中    華    民    國    98    年    11    月    12    日
附錄本案論罪科刑法條全文：
刑法第320條第1項
意圖為自己或第三人不法之所有，而竊取他人之動產者，為竊盜
罪，處5年以下有期徒刑、拘役或500元以下罰金。
刑法第325條第1項
意圖為自己或第三人不法之所有，而搶奪他人之動產者，處6月
以上5年以下有期徒刑。
附表一：
┌──┬────┬────┬───┬─────────┬──────┐
│編號│犯罪時間│犯罪地點│被害人│    犯罪方法      │  主文罪刑  │
├──┼────┼────┼───┼─────────┼──────┤
│ 1  │98年7月2│臺中縣烏│丁○○│乙○○見丁○○所使│乙○○犯竊盜│
│    │7日16時 │日鄉光明│      │用車牌號碼6GY-379 │罪，累犯，處│
│    │前某時  │路162巷 │      │號重型機車1部停放 │拘役拾日，│
│    │        │71號前  │      │在該處，乃徒手竊取│如易科罰金，│
│    │        │        │      │該車車牌1面，得手 │以新臺幣壹仟│
│    │        │        │      │後供己使用。      │元折算壹日。│
├──┼────┼────┼───┼─────────┼──────┤
│ 2  │98年9月6│臺中縣烏│甲○○│乙○○見甲○○所使│乙○○犯竊盜│
│    │日18時至│日鄉中山│      │用車牌號碼JGE-523 │罪，累犯，處│
│    │23時之間│路1段和 │      │號重型機車1部停放 │拘役拾日，│
│    │某時    │平巷119 │      │在該處，乃徒手竊取│如易科罰金，│
│    │        │號前    │      │該車車牌1面，得手 │以新臺幣壹仟│
│    │        │        │      │後供己使用。      │元折算壹日。│
└──┴────┴────┴───┴─────────┴──────┘
 附表二：
┌──┬────┬────┬───┬─────────┬─────┐
│編號│犯罪時間│犯罪地點│被害人│    犯罪方法      │主文罪刑  │
├──┼────┼────┼───┼─────────┼─────┤
│ 1  │98年7月 │臺中市南│庚○○│乙○○配戴黑框眼鏡│乙○○犯搶│
│    │27日5時 │區忠明南│      │，穿著白色短袖上衣│奪罪，累犯│
│    │30分    │路580巷 │      │，頭戴半罩式黑色安│，處有期徒│
│    │        │內      │      │全帽，騎乘懸掛車牌│刑柒月。  │
│    │        │        │      │6GY-379號機車行經 │          │
│    │        │        │      │該處，趁行人庚○○│          │
│    │        │        │      │不備之際，徒手自後│          │
│    │        │        │      │搶奪庚○○所有皮包│          │
│    │        │        │      │1只【內有新臺幣(下│          │
│    │        │        │      │同)800餘元、統一超│          │
│    │        │        │      │商儲值卡（含儲值金│          │
│    │        │        │      │1000元)、全民健康 │          │
│    │        │        │      │保險卡3張、全聯社 │          │
│    │        │        │      │福利卡1張、卡式電 │          │
│    │        │        │      │話卡3張等物】，得 │          │
│    │        │        │      │手後，旋即駛離現場│          │
│    │        │        │      │。                │          │
├──┼────┼────┼───┼─────────┼─────┤
│ 2  │98年8月 │臺中市南│丙○○│乙○○配戴口罩，穿│乙○○犯搶│
│    │26日6時 │區永興里│      │著白色短袖上衣，頭│奪罪，累犯│
│    │52分    │工學二街│      │戴安全帽，騎乘不詳│，處有期徒│
│    │        │129號前 │      │車號之深色機車行經│刑柒月。  │
│    │        │        │      │該處，趁丙○○在該│          │
│    │        │        │      │處停車下車拿取車上│          │
│    │        │        │      │物品不備之際，徒手│          │
│    │        │        │      │自後搶奪丙○○所有│          │
│    │        │        │      │橘色皮包1只(內有現│          │
│    │        │        │      │金約3500元、信用卡│          │
│    │        │        │      │、身分證2張、全民 │          │
│    │        │        │      │健康保險卡2張、駕 │          │
│    │        │        │      │照1張、易利信手機1│          │
│    │        │        │      │支、印章3枚、粉紅 │          │
│    │        │        │      │色sony相機1台、購 │          │
│    │        │        │      │票憑證1張等物)，得│          │
│    │        │        │      │手後，旋即駛離現場│          │
│    │        │        │      │。                │          │
├──┼────┼────┼───┼─────────┼─────┤
│ 3  │98年9月7│臺中市復│己○○│乙○○配戴口罩，穿│乙○○犯搶│
│    │日7時55 │興路2段 │      │著白色短袖上衣，頭│奪罪，累犯│
│    │分      │99巷66號│      │戴安全帽，騎乘懸掛│，處有期徒│
│    │        │前      │      │車牌JGE-523號機車 │刑柒月。  │
│    │        │        │      │行經該處，趁行人蔡│          │
│    │        │        │      │適穗不備之際，徒手│          │
│    │        │        │      │自後搶奪己○○所有│          │
│    │        │        │      │皮包1只(內有全民健│          │
│    │        │        │      │康保險卡、駕照、行│          │
│    │        │        │      │照、信用卡3張、金 │          │
│    │        │        │      │融卡2張、摩托羅拉 │          │
│    │        │        │      │牌手機1支、金項鍊 │          │
│    │        │        │      │1條及現金2500號餘 │          │
│    │        │        │      │元等物)，得手後， │          │
│    │        │        │      │旋即駛離現場。    │          │
└──┴────┴────┴───┴─────────┴─────┘


司法院資訊處製作；財團法人民間司法改革基金會備份。
